【裁判字號】    97,訴,15
【裁判日期】    970320
【裁判案由】    竊盜等
【裁判全文】
臺灣苗栗地方法院刑事判決                97年度訴字第15號
公  訴  人  臺灣苗栗地方法院檢察署檢察官
被      告  丙○○
                    國民身分證.
                    （另案於臺灣臺中監獄苗栗分監執行中）
指定辯護人  劉惠利 律師
上列被告因竊盜等案件，經檢察官提起公訴（96年度偵字第5393
號、第5687號、第5839號），本院判決如下：
    主  文
丙○○犯如附表一所示之罪，累犯，各處如附表一所示之刑，扣
案如附表一事實1 及事實3 所示之物均沒收。應執行有期徒刑貳
年拾月，扣案如附表一事實1 及事實3 所示之物均沒收。
丙○○被訴傷害部分公訴不受理。
    事  實
一、丙○○前因竊盜、違反毒品危害防制條例等案件分別經法院
    判處有期徒刑10月、8 月確定，定應執行刑為有期徒刑1 年
    5 月，於民國95年10月21日執行完畢（構成累犯）。仍未悔
    改，基於意圖為自己不法所有之竊盜犯意，先後於附表二編
    號1 、3 、4 所示時間、地點，利用如附表二編號1 、3 、
    4 所示工具竊取被害人己○○、乙○○、丁○○之財物。又
    另與甲○○（業經審結）共同基於意圖為自己不法所有之犯
    意聯絡與行為分擔，於附表二編號2 所示之時地，徒手竊取
    黑色鋁門8 片、長50公分之銅質樓梯貼條15支、黑色鋁窗8
    片，得手後因有民眾發現而報警，始查獲上情。
二、案經己○○、乙○○訴由苗栗縣警察局竹南分局報請臺灣苗
    栗地方法院檢察署檢察官偵查起訴。
    理  由
甲、有罪部分
一、認定事實：
    被告丙○○對於附表二編號1 至4 之事實均坦承不諱。復有
    被害人己○○、戊○○、乙○○、丁○○警詢時之指述（參
    見臺灣苗栗地方法院檢察署96年度偵字第5393號偵查卷第36
    頁至第37頁、96年度偵字第5839號偵查卷第10頁至第14頁）
    、證人羅文傑偵查中之證述（參見上開第5393號偵查卷第71
    頁至第72頁）、證人即共同被告甲○○於審理中之證述（參
    見本院97年2 月25日準備程序筆錄第3 頁）證人己○○審理
    中之證述大致相符，且有贓物認領保管單3 紙（參見上開第
    5393號偵查卷第40-1頁、第5839號偵查卷第17頁、第18頁）
    、照片13張（參見上開第5393號偵查卷第46頁至第49頁、第
    5839號偵查卷第19頁、第21頁）、警員羅文傑出具之報告1
    紙及扣案自製鑰匙1 支，被告前揭自白核與事實相符，均堪
    認為真實。
二、論罪科刑：
  (一)罪名：
    1.被告丙○○所為事實1 之行為，係犯刑法第321 條第1 項
      第3 款之攜帶兇器竊盜罪。起訴書原引用同法第330 條第
      1 項之攜帶兇器強盜罪，嗣經蒞庭公訴人當庭更改為上揭
      同法第321 條第1 項之攜帶兇器竊盜罪，及同法法第277
      條第1 項傷害罪（傷害部分經被害人己○○當庭撤回告訴
      詳後述）。
    2.被告丙○○所為事實2 之行為，係共同犯刑法第320 條第
      1 項之竊盜罪。
    3.被告丙○○所為事實3 之行為，係犯刑法第321 條第1 項
      第3 款之攜帶兇器竊盜罪。
    4.被告丙○○所為事實4 之行為，係犯刑法第320 條第1 項
      之竊盜罪。
  (二)共犯：
    被告丙○○就其事實2 之竊盜犯行與甲○○有犯意聯絡、行
    為分擔，為共同正犯。
  (三)罪數：
    被告丙○○所犯上開4 罪，犯意各別，行為互殊，應予分論
    併罰。
  (四)加重其刑：
    被告有如上揭犯罪科刑紀錄，有高等法院被告前案紀錄表1
    份在卷可考，其於有期徒刑執行完畢後5 年內再犯本件4 罪
    ，均為累犯，均依法加重其刑。
  (五)量刑：
    爰審酌被告丙○○之犯行造成各被害人損害之狀況及犯罪後
    坦承犯行之犯後態度等一切情狀，爰量處如主文所示之刑，
    並定其應執行之刑。
  (六)沒收：
    1.扣案被告丙○○所有並持之供本件事實1 竊盜犯行使用之
      工具天台吊勾1 組、鐵撬1 支、破壞剪3 支、鏟子1 支等
      物，及供事實3 竊盜犯行使用之工具自製鑰匙1 支，均依
      刑法第38條第1 項第2 款之規定，予以宣告沒收。
乙、公訴不受理部分
一、公訴意旨略以：丙○○意圖為自己不法之所有，於為附表二
    事實1 之竊盜犯行（已論罪如前述）時，遭所有人己○○發
    現，己○○欲阻止丙○○離開現場，2 人間發生拉扯，丙○○趁拉扯之際故意將己○○推倒，使己○○因而受有左手食
    指擦傷3.5公分×0.1公分之傷害等語。
二、按告訴乃論之罪，告訴人於第一審辯論終結前得撤回其告訴
    ，又告訴經撤回者，應諭知不受理之判決，刑事訴訟法第23
    8 條第1 項、第303 條第3 款分別定有明文。
三、查本件告訴人己○○告訴被告丙○○傷害、竊盜案件（即事
    實1 所示），起訴書原認觸犯法條為刑法第330 條第1 項之
    加重準強盜罪，嗣經公訴檢察官先於本院97年2 月25日準備
    程序當庭更正為刑法第329 條準強盜罪、第328 條強盜罪（
    參見本院當日準備程序筆錄第2 頁），後於本院97年3 月13
    日審判程序更正為刑法第321 條第1 項第3 款加重竊盜罪及
    第277 條第1 項之普通傷害罪（參見本院當日審判筆錄第18
    頁），其中傷害罪部分，依同法第287 條之規定，須告訴乃
    論。茲據告訴人己○○於本院審理中具狀撤回對被告丙○○
    之傷害告訴，依照首開說明，此部分爰不經言詞辯論，逕為
    諭知不受理之判決。
據上論結，應依刑事訴訟法第299 條第1 項前段、第303 條第3
款、第307 條，刑法第320 條第1 項、第321 條第1 項第3 款、
第28條、第47條第1 項、第38條第1 項第2 款、第51條第5 、9
、10款，刑法施行法第1 條之1 第1 項、第2 項前段，判決如主
文。
本案經檢察官黃俊鳴到庭執行職務。
中    華    民    國    97    年    3     月    20    日
                  刑事第二庭  審判長法  官  吳  炳  桂
                                    法  官  魏  宏  安
                                    法  官  楊  清  益
以上正本證明與原本無異。
如不服本判決，應於判決送達後10日內向本院提出上訴狀（應抄
附繕本），其未敘述上訴理由者，應於上訴期間屆滿後20日內補
提理由書狀於本院，上訴於臺灣高等法院臺中分院。告訴人或被
害人如對於本判決不服者，應具備理由請求檢察官上訴，其上訴
期間之計算係以檢察官收受判決正本之日期為準。
                                    書記官  蘇  文  熙
中    華    民    國    97    年    3     月    21    日
附錄論罪科刑法條：
刑法第320 條第1 項：
意圖為自己或第三人不法之所有，而竊取他人之動產者，為竊盜
罪，處5年以下有期徒刑、拘役或5百元以下罰金。
刑法第321 條第1 項第3 款：
犯竊盜罪而有左列情形之一者，處6 月以上、5 年以下有期徒刑
：
三  攜帶兇器而犯之者。
附表一：
┌───┬────────┬────────┬───────┐
│編號  │所  犯  罪  名  │宣  告  刑      │沒收明細      │
├───┼────────┼────────┼───────┤
│事實1 │攜帶兇器竊盜罪  │有期徒刑壹年    │天台吊勾1 組、│
│      │（累犯）        │                │鐵撬1 支、破壞│
│      │                │                │剪3 支、鏟子1 │
│      │                │                │支            │
├───┼────────┼────────┼───────┤
│事實2 │共同犯竊盜罪    │有期徒刑拾月    │              │
│      │（累犯）        │                │              │
├───┼────────┼────────┼───────┤
│事實3 │攜帶兇器竊盜罪  │有期徒刑壹年    │自製鑰匙1 支  │
│      │（累犯）        │                │              │
├───┼────────┼────────┼───────┤
│事實4 │竊盜罪          │有期徒刑拾月    │              │
│      │（累犯）        │                │              │
└───┴────────┴────────┴───────┘
附表二：
┌───┬───┬────┬─────────┬────┬─────┐
│編號  │犯罪  │犯罪地點│犯罪方法及所得財物│被害人  │所犯法條及│
│      │時間  │        │                  │        │罪名      │
├───┼───┼────┼─────────┼────┼─────┤
│事實1 │96年9 │苗栗縣竹│持天臺吊勾1 組及可│己○○  │刑法第321 │
│      │月29日│南鎮海口│供為兇器使用之鐵撬│        │條第1 項第│
│      │上午9 │里海口小│1支 、破壞剪3 支、│        │3 款攜帶兇│
│      │時許  │段焚化爐│鏟子1 支等工具，竊│        │器竊盜罪  │
│      │      │對面葉國│取甜桔約1 臺斤及白│        │          │
│      │      │梁所有之│鐵絲數公斤得手後，│        │          │
│      │      │果園內  │遭己○○發現欲將其│        │          │
│      │      │        │逮捕，丙○○為逃跑│        │          │
│      │      │        │而於掙脫中將己○○│        │          │
│      │      │        │推倒，雖未至使葉國│        │          │
│      │      │        │梁不能抗拒之程度，│        │          │
│      │      │        │惟因而致己○○受傷│        │          │
│      │      │        │（傷害部分經撤回告│        │          │
│      │      │        │訴），丙○○即趁機│        │          │
│      │      │        │逃離。            │        │          │
│      │      │        │                  │        │          │
├───┼───┼────┼─────────┼────┼─────┤
│事實2 │96年11│苗栗縣後│與甲○○徒手竊取鋁│戊○○  │刑法第320 │
│      │月13日│龍鎮北龍│門8 片、樓梯貼條15│        │條第1 項竊│
│      │17時許│里4 鄰田│支、鋁窗8 片      │        │盜罪      │
│      │      │心106 號│                  │        │          │
├───┼───┼────┼─────────┼────┼─────┤
│事實3 │96年12│苗栗縣後│持可供為兇器使用之│乙○○  │刑法第321 │
│      │月14日│龍鎮南龍│自製鑰匙1 支，竊取│        │條第1 項第│
│      │上午6 │里18鄰勝│乙○○所有之車號IK│        │3 款攜帶兇│
│      │時30分│利路250-│S-565 號重機車，得│        │器竊盜罪  │
│      │許    │23號前  │手後供己代步之用  │        │          │
├───┼───┼────┼─────────┼────┼─────┤
│事實4 │96年12│苗栗縣後│徒手行竊慶興營造公│丁○○  │刑法第320 │
│      │月14日│龍鎮火車│司所有由丁○○保管│        │條第1 項竊│
│      │中午12│站高架工│A325×3.2 英吋之高│        │盜罪      │
│      │時許  │程工地前│張力螺絲螺帽3 桶得│        │          │
│      │      │        │手                │        │          │
└───┴───┴────┴─────────┴────┴─────┘


司法院資訊處製作；財團法人民間司法改革基金會備份。
